# 收到附条件政府奖励的会计处理

提问人：wzytuzi 时间：2023-07-10 11:12:13
A公司目前正在IPO审核中，其所在地政府向其转账 700 万元作为其上市奖励，但在文件中注明如A公司上市未成功，需退回该笔奖励。
想问一下各位大侠，这个款项如何会计处理，可以确认为当期政府补助吗？

回答人：chenyiwei
由于近期IPO审核的不确定性较大，无法合理判断最终能否成功，故建议收到补助款后挂其他应付款，到确定成功后再转入其他收益。